Felipe F. B. Silva

João Pessoa - PB

□ (83) 9 9603-9682 | ■ me@felipefbs.dev | • felipefbs | • felipefbs

Resumo

Especializado em desenvolvimento Back-End e com conhecimentos sólidos em areas adjacentes como segurança da informação, comunicação entre serviços, banco de dados entre outros assuntos. Possuo experiência em desenvolvimento de APIs REST com arquitetura de microsserviços utilizando metodologias como TDD e modelagem de negocio utilizando DDD. Facilidade de trabalho remoto em equipe, principalmente utilizando metodologias ágeis e ferramentas de versionamento de código. Graduado no curso superior de Tecnologia em Telemática pelo Instituto Federal de Educação, Ciência e Tecnologia da Paraíba, Campus de Campina Grande. Sempre procurando aperfeiçoar os conhecimentos em desenvolvimento de software, em especial arquitetura de software.

Competências

Linguagens de Programação GoLang, Typescript, Python, Shell Script

Banco de dados PostgreSQL, DynamoDB e MongoDB

Ferramentas Git, Docker, GitHub Actions, AWS, testcontainers, GNU/Linux, Swagger, JWT

Outras Linguagens LaTeX, MarkDown, HTML5, CSS3

Experiências _

Desenvolvedor Backend Pleno

São Paulo, SP (Remoto)

THEIA

Jun, 2022 - Dez, 2023

- Implementei diversos novos serviços em Go renovando os projetos legados, implementando em uma arquitetura distribuída e garantido seguridade de evolução através de testes robustos
- Automatizei processos manuais garantindo maior consistência e padronização
- Apliquei padrões de mercado para rastreabilidade, documentação (utilizando Swagger 2.0) e diversas outras melhorias e padronização de código a fim de melhorar legibilidade e manutenibilidade do código
- · Linguagens: GoLang, SQL, Kotlin
- Tecnologias: AWS(S3, ECR, DynamoDB, SQS), PostgreSQL, Chi, Testcontainers, Github, Swagger, JWT, OAUTH2.0

Desenvolvedor Backend Rio de Janeiro, RJ (Remoto)

Ароіо Есоцімр

Fev, 2022 - Jun, 2022

- Implementei back-end de serviços utilizando GoLang em conjunto a diversos padrões de mercado para garantir rastreabilidade, consistência e manutenibilidade de código
- · Ampliei e mantive o backend de diversos serviços em Typescript utilizados para o gerenciamento de limpeza de salas de hospitais
- · Linguagens: GoLang, Typescript, MongoDB
- Tecnologias: NestJS, Swagger, AWS

Desenvolvedor e Pesquisador

Campina Grande, PB (Remoto)

LABORATÓRIO DE SISTEMAS DISTRIBUÍDOS (LSD) - UFCG

- Pesquisei soluções de segurança da informação para a plataforma da VMWare baseado na virtualização do chip TPM2.0
- Utilizei a linguagem Go, junto com o SDK da VMWare, para garantir melhor integridade de maquinas virtuais utilizando a solução do vTPM
- Linguagens: GoLang, Shell Script
- Tecnologias: VMWare, TPM, GNU/Linux, InfluxDB

Desenvolvedor Backend Campina Grande, PB (Remoto)

NÚCLEO DE TECNOLOGIAS ESTRATÉGICAS EM SAÚDE (NUTES) - UEPB

Jun, 2021 - Ago, 2021

Ago, 2021 - Jun, 2022

- Desenvolvi soluções para a coleta de dados, garantindo um fluxo contínuo e seguro de informações essenciais
- · Implementei, junto com meus colegas de trabalho, o back end da aplicação Sênior Saúde Móvel utilizando arquitetura de microsserviços
- Linguagens: Python, MongoDB
- Tecnologias: Flask, GNU/Linux

2023 FELIPE F. B. SILVA · CURRÍCULO

Facilitador Tech Rio de Janeiro, RJ (Remoto)

RESILIA EDUCAÇÃO Mai, 2021 - Dez, 2021

- · Atuei como Facilitador Tech, transmitindo conhecimento e auxiliando o entendimento de conceitos chave de desenvolvimento web
- Compartilhei conhecimentos de desenvolvimento backend utilizando Express. JS e Javascript
- · Orientei na modelagem de bancos de dados utilizando boas práticas para manipulação e organização de dados usando o MySQL
- Forneci auxilio sobre o entendimento de gerenciamento de containers Docker
- · Languages: Javascript, SQL
- Technologies: Docker, Express.js, Node.js, MySQL

Discente Bolsista Campina Grande, PB

LABORATÓRIO GCOMPI - IFPB

Jan, 2020 - Mai, 2021

- · Atuei como pesquisador no campo de Redes de Sensores Sem Fio, onde apliquei conhecimentos adquiridos na graduação
- Desenvolvi em cima da plataforma OpenMote B, ampliando a comunicação via rádio para várias modulações do protocolo IEEE 802.15.4g
- · Analisei, utilizando Python, os dados coletados que foram utilizados para o Trabalho de Conclusão de Curso
- · Linguagens: C++, Python, SQL-like
- Tecnologias: InfluxDB, SCons, FreeRTOS, GNU/Linux

Formação

Graduado em Tecnologia em Telemática

Campina Grande, PB

INSTITUTO FEDERAL DE EDUCAÇÃO, CIÊNCIA E TECNOLOGIA DA PARAÍBA

Set, 2017 - Mai, 2021

Idiomas

- Português Nativo
- Inglês fluente

Projetos

Impacto das Modulações do IEEE 802.15.4g na Qualidade de comunicação em ambiente de Smart Building

Projeto de Graduação 2020

- Utilizando Sistemas Embarcados para verificar parâmetros de telecomunicações para analise de dados da qualidade do enlace sem fio.
- Tecnologias utilizadas: C/C++, Python 3, InfluxDB, GNU/Linux.
- Repositório: https://github.com/GComPI-IFPB/openmote-fw

Coronavírus BR

PROJETO PESSOAL 2020

- Site desenvolvido em conjunto com amigos para ajudar e informar o povo brasileiro sobre a pandemia de COVID-19.
- Tecnologias utilizadas: Typescript, ReactJS, Gatsbyjs, GraphQL.
- Repositório: https://github.com/henry-ns/coronavirusbr

Tim Maia Bot

DESAFIO 2020

- Bot musical para Discord que toca músicas do cantor Tim Maia desenvolvido para o Desafio333 da comunidade do Código Falado.
- Tecnologias utilizadas: Javascript, Discord.js.
- Repositório: https://github.com/felipefbs/desafio333/tree/master/2020-Bot-Discord/felipefbs

Tetris333

DESAFIO 2020

- · O clássico jogo tetris desenvolvido em Typescript para o Desafio333 da comunidade do Código Falado.
- Tecnologias utilizadas: Typescript, p5.js, ReactJS.
- Repositório: https://github.com/henry-ns/tetris333

Manipulação de Braço Robótico Usando Acelerômetro e Microcontrolador ESP32 Aplicado ao Ensino da Robótica

PROJETO ACADÊMICO 2015

- Utilização de um braço robótico controlado por microcontroladores para explicação de conceitos físicos como aceleração da gravidade aplicadas ao ensino básico.
- Tecnologias utilizadas: Arduino C.